【裁判字號】    90,交易,19
【裁判日期】    900927
【裁判案由】    公共危險
【裁判全文】
臺灣士林地方法院刑事判決                            九十年度交易字第一九號
    聲  請  人  臺灣士林地方法院檢察署檢察官
    被      告  甲○○
右列被告因公共危險等案件，經檢察官聲請簡易判決處刑（八十九年偵字第四七六三
號、第五五四八號），本院內湖簡易庭認不宜以簡易判決處刑（八十九年湖交簡字第
六四一號），經本院改依通常程序審理並判決如左：
    主  文
甲○○服用酒類，不能安全駕駛動力交通工具而駕駛，處拘役伍拾日，如易科罰金以
佰元折算壹日，緩刑參年。
被訴過失傷害部分公訴不受理。
    事  實
一、甲○○於民國八十九年五月七日下午五時許，在台北縣林口工作地點飲用約半瓶
    「維士比」之酒類後，酒精已對其生理造成影響而達不能安全駕駛動力交通工具
    之程度，竟仍貿然無照駕駛車牌號碼Ｔ三—六○五七號自小客車，由前開飲酒地
    點欲返家，行經台北市○○區○○路四段三五一號前，本應注意兩車併行之間隔
    ，並隨時採取必要之安全措施，而依當時情形，又無不能注意之情事，竟疏於注
    意，致其駕駛之自小客車右後側撞及由丙○騎乘搭載乙○○之ＤＰＩ—三八二號
    輕型機車，造成丙○及乙○○分別受有多處傷害，經警前往處理當場以酒精測試
    器對甲○○測試結果，測得其呼氣酒精濃度達每公升零點四六毫克。
二、案經丙○、乙○○告訴及臺北市政府警察局內湖分局報請臺灣士林地方法院檢察
    署檢察官偵查後聲請簡易判決處刑。
    理  由
甲、有罪部分：
一、訊據被告甲○○對右揭事實坦承不諱，核與告訴人丙○於警、偵訊中指訴情節相
    符，並有被告之酒精測試紀錄表、道路交通事故調查報告表、談話紀錄表、補充
    資料表、臺北市政府警察局舉發違反道路交通管理事件通知單各一張及醫院驗傷
    診斷證明書三紙等在卷可資佐證。按當人飲酒後，若以呼氣酒精濃度測試器測得
    之呼氣濃度每公升○‧二五毫克時，會有輕度協調功能降低；達到每公升○‧五
    毫克時，反應較慢，感覺減低並影響駕駛，業據行政院國軍退除役官兵輔導委員
    會臺北榮民總醫院以民國八十八年八月五日（八八）北總內字第二六八六八號函
    示明確。次按酒精使用後對身體的影響除自主神經糸統亢奮與認知功能的暫時性
    缺損外，與駕駛能力有關者乃會影響對移動景物的追蹤能力、經強光照射後恢復
    視力及監視四周的注意力；且酒精濃度與肇事率之關係，當呼氣酒精濃度達每公
    升零點四毫克時，其肇事率為未飲酒者之六倍，達每公升零點五毫克時，其肇事
    率則為未飲酒者之七倍，亦有卷附臺北醫學院及中央警察大學所製相關研究文獻
    在卷可參。從而，依被告所測得之呼氣酒精濃度達每公升○‧四六毫克，如以一
    般人之標準言，自應已達影響協調功能，且介乎反應較慢、感覺減低、影響駕駛
    之中毒症狀間，肇事率已逾未飲酒者之六倍而趨近七倍，再參酌本件被告確實發
    生撞及鄰車之情形，足見酒精已達影響其生理狀況而不能安全駕駛動力交通工具
    之程度，本案事證明確，被告之犯行洵堪認定。
二、核被告所為，係犯刑法第一百八十五條之三之公共危險罪。爰審酌被告並無前科
    、所犯情節、造成之損害程度以及犯罪後坦承犯行，且已與被害人達成和解等一
    切情狀，量處如主文所示之刑。按刑法第四十一條業於九十年一月十日公布修正
    ，並於同年一月十二日生效，該條第一項規定：「犯最重本刑為五年以下有期刑
    以下之刑之罪，而受六個月以下有期徒刑或拘役之宣告，因身體、教育、職業、
    家庭之關係或其他正當事由，執行顯有困難者，得以一元以上三元以下折算一日
    ，易科罰金。但確因不執行所宣告之刑，難收矯正之效，或難以維持法秩序者，
    不在此限。」，被告所犯為最重本刑一年以下之罪，法律修正對於被告不生影響
    ，依刑法第二條第一項前段規定，應適用裁判時之刑法第四十一條第一項前段規
    定諭知易科罰金之折算標準。查被告未曾受有期徒刑以上刑之宣告，有卷附之臺
    灣高等法院檢察署刑案紀錄簡覆表一紙可按，因一時失慮，致罹刑典，事後已坦
    承犯行，深具悔意，經此刑之宣告後，應知警惕而無再犯之虞，本院因認暫不執
    行其刑為當，予以宣告緩刑參年，用啟自新。
乙、公訴不受理部分：
一、公訴意旨另略以：被告甲○○於上開時、地酒後駕車發生車禍，造成丙○因此受
    有右胸挫傷及右鎖骨骨折，乙○○受有右鎖骨線性骨折等傷害，因認被告涉有刑
    法第二百八十四條一項前段之過失傷害罪嫌云云。
二、按告訴乃論之罪，告訴人於第一審辯論終結前得撤回其告訴，又告訴經撤回者，
    應諭知不受理之判決，刑事訴訟法第二百三十八條第一項、第三百零三條第三款
    分別定有明文。查本件告訴人丙○、乙○○告訴被告過失傷害案件，聲請人認係
    觸犯刑法第二百八十四條第一項前段之過失傷害罪，該罪依同法第二百八十七條
    規定，須告訴乃論。茲據告訴人丙○、乙○○具狀撤回告訴，有撤回告訴狀一紙
    附卷足憑，依照首開說明，本件爰不經言詞辯論，逕為不受理之諭知。
據上論斷，應依刑事訴訟法第四百五十二條、第二百九十九第一項前段、第三百零三
條第三款、第三百零七條，刑法第二條第一項前段、第一百八十五條之三、第四十一
條第一項前段、第七十四條第一款，罰金罰鍰提高標準條例第二條，判決如主文。
本案經檢察官蘇佩鈺到庭執行職務。
中      華      民      國      九十      年      九    月    二十七    日
                                  臺灣士林地方法院刑事第一庭
                                      法  官  林政佑
如不服本判決，應於判決送達後十日內，向本院提出上訴狀。
附錄論罪科刑法條：
刑法第一百八十五條之三


司法院資訊處製作；財團法人民間司法改革基金會備份。
